【裁判字號】    92,訴,1101
【裁判日期】    920514
【裁判案由】    常業竊盜
【裁判全文】
臺灣臺中地方法院刑事判決                        九十二年度訴字第一一一號
    公  訴  人  臺灣臺中地方法院檢察署檢察官
    被      告  乙○○
右列被告因竊盜案件，經檢察官提起公訴（九十二年度偵字第四七三七號、第五○○
六號、第六四五九號），本院判決如左：
    主  文
乙○○連續攜帶兇器竊盜，累犯，處有期徒刑拾月。
扣案之油壓剪共計參把，均沒收。
    事  實
一、(1)、乙○○曾因竊盜案件，經本院於民國九十一年八月五日，以九十一年度易字
    第一七五八號判處有期徒刑七月確定，甫於九十二年一月二十三日執行完畢。猶
    不知悔改，基於意圖為自己不法所有之概括犯意，於九十二年二月二十五日上午
    十時許，在臺中市○區○○路與進德二路附近，持其所有客觀上具有危險性、可
    充作兇器使用之油壓剪一把，先將丁○○所有用於將腳踏車上鎖之鋼絲鎖剪斷（
    毀損部分，未據告訴），再竊取該部腳踏車，供己騎乘之用，並伺機尋找買主將
    之銷贓。嗣於同日上午十一時許，乙○○騎乘上開竊得之腳踏車，行經臺中市○
    ○路與復興路交岔路口附近，為警查獲，並扣得乙○○所有供犯罪所用之油壓剪
    一把。(2)、又於九十二年二月二十七日上午十時四十分許，乙○○在臺中縣豐原
    市○○○路一八六號對面停車場旁，持其事先向客觀上具有危險性、可充作兇器
    使用之油壓剪一把，先將甲○○所有用於將腳踏車上鎖之鍊鎖剪斷（毀損部分，
    未據告訴），再竊取該部腳踏車。嗣於同日上午十時五十分許，乙○○正欲騎乘
    所竊得之該部腳踏車，離開現場之際，適為巡邏員警當場查獲，並扣得乙○○所
    有供犯罪所用之油壓剪一把。(3)、復於九十二年三月二十日中午十二時四十五分
    許，乙○○在臺中市○區○○路三一五號前，持其所有客觀上具有危險性、可充
    作兇器使用之油壓剪一把，先將丙○○所有用於將腳踏車上鎖之鋼絲鎖剪斷（毀
    損部分，未據告訴），再竊取該部腳踏車，供己騎乘之用。嗣於同日中午十二時
    五十分許，乙○○騎乘上開竊得之腳踏車，行經臺中市○區○○路與大雅路交岔
    路口附近，為警查獲，並扣得乙○○所有供犯罪所用之油壓剪一把。
二、案經臺中市警察局第二分局、臺中縣警察局豐原分局及臺中市警察局第二分局先
    後報請臺灣地方法院檢察署檢察官偵查起訴。
    理  由
一、(1)、訊據被告乙○○固不否認：曾先後於右揭時地，分別為警查獲，並扣得上開
    證物之事實，但矢口否認有何攜帶兇器竊盜之犯行，辯稱：扣案之油壓剪均係他
    人所有，腳踏車亦係他人所竊取云云。(2)、惟查：被告右揭攜帶兇器竊盜之犯行
    ，業據被告先後於警詢、偵查及本院九十二年三月二十日受理聲請羈押案件訊問
    時，坦承不諱，核與被害人丁○○、甲○○及丙○○等三人分別於警詢時之指訴
    相符，並有搜索扣押筆錄、贓物認領保管單二紙，贓證物領具保管單一紙，照片
    十一幀在卷可稽，復有油壓剪三把扣案可資佐證，是被告之上開自白應與事實相
    符。被告事後徒言否認犯行，顯係卸責之詞，諉無足取。(3)、另被告於本院審理
    時，固供稱：其領有殘障手冊云云，惟本院審酌：被告於警詢、偵查及本院審理
    時，就相關問題之詢問及訊問，均能對答，且尚知曉竊盜他人之物，係屬不對之
    行為，並聲請本院再給予其一次自新之機會，撤銷羈押，將其釋放等情後，認為
    被告應非屬刑法第十九條第二項所定之精神秏弱之人。(4)、綜上，本件事證明確
    ，被告犯行洵堪認定。
二、(1)、核被告所為，係犯刑法第三百二十一條第一項第三款攜帶兇器竊盜罪。公訴
    人徒以：被告曾於警詢時，自承欲將所竊得之上開腳踏車，予以銷贓，但尚未銷
    贓前，即為警查獲等情，即認被告所為，係犯刑法第三百二十二條、第三百二十
    一條第一項第三款常業攜帶兇器竊盜罪，尚有未洽。惟因基本事實同一，本院自
    應予審理，並變更起訴法條。被告先後所為三次竊盜行為，時間緊接，觸犯構成
    要件相同之罪，顯係基於概括犯意為之，為連續犯，應依刑法第五十六條規定，
    論以一罪，並加重其刑。被告曾因竊盜案件，經本院於九十一年八月五日，以九
    十一年度易字第一七五八號判處有期徒刑七月確定，甫於九十二年一月二十三日
    執行完畢，有臺灣臺中地方法院檢察署刑案資料查註紀錄表、臺灣高等法院被告
    全國前案紀錄表各一紙在卷可按，其於五年以內再犯本件有期徒刑以上之罪，為
    累犯，應依刑法第四十七條規定，加重其刑，並依法遞加重之。(2)、爰審酌：被
    告正值青壯，不思向上，圖謀不勞而獲小利致犯本罪，其犯罪手段具有暴力性，
    犯罪所生危害非屬鉅大，實際犯罪所得尚非屬豐厚，迄未與被害人等達成民事和
    解，暨犯罪後坦承犯行，嗣否認犯行，態度非屬良好等一切情狀，量處如主文所
    示之刑。(3)、扣案之油壓剪共計三把，均係被告所有，且供其犯罪所用等情，業
    據被告於警詢及偵查中，供承在卷，應依刑法第三十八條第一項第二款規定，予
    以宣告沒收。
據上論斷，應依刑事訴訟法第二百九十九條第一項前段、第三百條，刑法第五十六條
、第三百二十一條第一項第三款、第四十七條、第三十八條第一項第二款，判決如主
文。
中      華      民      國    九十二      年      五      月    十四  日
                                    臺灣臺中地方法院刑事第六庭
                                        法  官  唐  敏  寶
右正本證明與原本無異。
如不服本判決，應於送達後十日內向本院提出上訴狀（須附繕本），上訴於臺灣高等
法院臺中分院。
                                        書記官
中      華      民      國      九十二      年      五      月    十四  日
附錄論罪科刑法條
刑法第三百二十一條
犯竊盜罪而有左列情形之一者，處六月以上、五年以下有期徒刑：
一、於夜間侵入住宅或有人居住之建築物、船艦或隱匿其內而犯之者。
二、毀越門扇、牆垣或其他安全設備而犯之者。
三、攜帶兇器而犯之者。
四、結夥三人以上而犯之者。
五、乘火災、水災或其他災害之際而犯之者。
六、在車站或埠頭而犯之者。
前項之未遂犯罰之。


司法院資訊處製作；財團法人民間司法改革基金會備份。
